【裁判字號】    97,訴,1014
【裁判日期】    970827
【裁判案由】    違反槍砲彈藥刀械管制條例
【裁判全文】
臺灣高雄地方法院刑事判決              97年度訴字第1014號
公  訴  人  臺灣高雄地方法院檢察署檢察官
被      告  丙○○
選任辯護人  許惠珠律師
            陳正達律師
上列被告因違反槍砲彈藥刀械管制條例案件，經檢察官提起公訴
（96年度偵字第33376號），本院判決如下：
    主  文
丙○○未經許可持有空氣槍，累犯，處有期徒刑壹年捌月，併科
罰金新臺幣陸萬元，罰金如易服勞役，以新臺幣貳仟元折算壹日
，扣案如附表一所示空氣長槍貳支及附表二所示之物均沒收。
    事   實
一、丙○○前因傷害案件，經本院以94年簡字第1443號判處有期
    徒刑2 月確定，於94年3 月17日易科罰金執行完畢。詎猶不
    知悔改，明知具有殺傷力之空氣槍，為槍砲彈藥刀械管制條
    例所管制之違禁物，未經許可不得持有，竟仍基於持有具有
    殺傷力空氣槍之犯意，於96年間某日，在高雄市○○○路46
    號之允泰玩具行內，以每支新臺幣（下同）9,000 元之代價
    ，購買附表一所示之空氣長槍2 支（槍枝管制編號高鑑
    000000 0000 號、高鑑0000000000號，授受時並未具有殺傷
    力）及附表二所示之鋼彈1 罐、塑膠子彈2 罐、二氣化碳鋼
    瓶21瓶而持有之，嗣於96年11月20日下午15時45分許，經警
    持搜索票至丙○○高雄市前鎮區○○○路185 號15樓之2 住
    處執行搜索，並當場扣得附表一至三所示之物，經送鑑定認
    其無故持有之附表一所示之上開空氣長槍2 支具有殺傷力，
    始悉上情。
二、案經高雄市政府警察局刑警大隊移送臺灣高雄地方法院檢察
    署檢察官偵查起訴。
     理  由
壹、證據能力部分：
    按被告以外之人於審判外之陳述，雖不符前4 條之規定，而
    經當事人於審判程序同意作為證據，法院審酌該言詞陳述或
    書面陳述作成時之情況，認為適當者，亦得作為證據，刑事
    訴訟法第159 條之5 第1 項定有明文。本件被告及檢察官對
    本院所引審判外陳述證據，均同意作為本案證據使用，本院
    審酌各該證據作成之情況，並無不法取供等非任意性之事由
    ，認為適當，爰依上開規定作為本案證據使用。
貳、認定犯罪事實所憑之證據及理由：
    訊據被告固坦承於上揭時、地購得附表一及二所示之物，並
    為警扣得附表一及二所示之物事實，惟矢口否認有何持有可
    發射金屬具有殺傷力之空氣槍之犯行，辯稱：我向允泰玩具
    行購買附表一所示之空氣槍時，並不知該空氣槍具有殺傷力
    云云。經查：
一、被告於上揭時、地，購買附表一所示之空氣長槍2 支及附表
    二所示之鋼彈1 罐、塑膠子彈2 罐、二氣化碳鋼瓶21瓶而持
    有之，嗣於96年11月20日下午15時45分許，經警持搜索票至
    丙○○高雄市前鎮區○○○路185 號15樓之2 住處執行搜索
    ，並當場扣得附表一至三所示之物等情，業據其坦承不諱，
    並經證人即允泰玩具行負責人乙○○於本院證述無訛（詳本
    院卷2 第9 頁至第11頁），並有搜索扣押筆錄、扣押物品目
    錄表各1 份在卷可稽（詳警卷第16頁至第22頁），復有附表
    一至三所示之物扣案可憑，此部分事實堪信為真實。
二、上開扣案空氣槍經以性能檢視法及動能測試法進行鑑驗，結
    果認(一)、其中送鑑槍枝壹枝（槍枝管制編號高鑑0000000000
    ），認係仿步槍外型製造之氣體動力式長槍，以小型二氧化
    碳高壓鋼瓶為發射動力，經實際試射，可發射直徑約6mm 彈
    丸，測得鋼珠（直徑約6mm 、重0.88公克）之發射速度分別
    為125 、127 、126 公尺/ 秒，計算其動能分別為6.88焦耳
    、7.10焦耳、6.99焦耳，單位面積動能分別為24.32 焦耳/
    平方公分、25.10 焦耳/ 平方公分及24.71 焦耳/ 平方公分
    。(二)、其中送鑑槍枝壹枝（槍枝管制編號高鑑0000000000）
    ，認係仿步槍外型製造之氣體動力式長槍，以小型二氧化碳
    高壓鋼瓶為發射動力，經實際試射，可發射直徑約6mm 彈丸
    ，測得鋼珠（直徑約6mm 、重0.88公克）之發射速度分別為
    163 、164 、161 公尺/ 秒，計算其動能分別為11.69 焦耳
    、11.83 焦耳、11. 41焦耳，單位面積動能分別為41.35 焦
    耳/ 平方公分、41.86 焦耳/ 平方公分及40.34 焦耳/ 平方
    公分。(三)、其中送鑑槍枝壹枝（槍枝管制編號高鑑00000000
    00），認係仿半自動手槍外型製造之氣體動力式手槍，以小
    型二氧化碳高壓鋼瓶為發射動力，經檢視，缺乏氣室彈匣底
    部旋蓋，無法正常裝填小型二氧化碳高壓鋼瓶，無法測試，
    認無殺傷力，有高雄縣政府警察局96年12月6 日高縣警鑑字
    第0960089557號槍彈鑑定書1 份在卷可據（詳警卷第26頁至
    第32頁）。
三、嗣再經本院就扣案之空氣槍以本案扣案之塑膠子彈（白色及
    橘色各1 種）、鋼珠（銅色1 種）以動能進行測試：(一)槍枝
    壹枝（槍枝管制編號高鑑0000000000），以小型高壓氣體鋼
    瓶內氣體為發射動力：1.其中白色塑膠子彈（直徑約6mm 、
    重約0.25公克）最大發射速度為187 公尺/ 秒，計算其動能
    為4.37焦耳，換算其單位面積動能為15.46 焦耳/ 平方公分
    。2.其中橘色塑膠子彈（直徑約6mm 、重約0.40公克）最大
    發射速度為166 公尺/ 秒，計算其動能為5.5l焦耳，換算其
    單位面積動能為19.49 焦耳/ 平方公分。3.其中銅色鋼珠（
    直徑約6mm 、重約0.88公克）最大發射速度為129 公尺/ 秒
    ，計算其動能為7.32焦耳，換算其單位面積動能為25.90 焦
    耳/ 平方公分。(二)槍枝壹枝（槍枝管制編號高鑑00000000
    00 ） ，以小型高壓氣體鋼瓶內氣體為發射動力，1.其中白
    色塑膠子彈（直徑約6mm 、重約0.25公克）最大發射速度為
    26 1 公 尺/ 秒，計算其動能為8.52焦耳，換算其單位面積
    動能為30.12 焦耳/ 平方公分。2.其中橘色塑膠子彈（直徑
    約6m m 、 重約0.40公克）最大發射速度為241 公尺/ 秒，
    計算其動能為11.62 焦耳，換算其單位面積動能為41.08 焦
    耳/ 平方公分。3.其中銅色鋼珠（直徑約6mm 、重約0.88公
    克）最大發射速度為17 8公尺/ 秒，計算其動能為13.92 焦
    耳，換算其單位面積動能為49.31 焦耳/ 平方公分，此有高
    雄縣政府警察局97年4 月21日高縣警鑑字第0970016299號函
    附卷可稽（詳本院卷2 第31頁至第32頁），而依據司法院秘
    書長81年6 月11日秘台廳 (二)字 第06985 號函所釋示，殺
    傷力之標準為在最具威力之適當距離，以彈丸可穿入人體皮
    肉層之動能為基準，依該槍彈鑑定書所附殺傷力之相關數據
    所載，關於美國軍醫總署定義，彈丸撞擊動能達58呎磅（約
    為78.6焦耳），則足以使人喪失戰鬥能力；內政部警政署刑
    事警察局對活豬作射擊測試結果，彈丸單位面積動能達24焦
    耳/ 平方公分，足以穿入豬隻皮肉層；另依日本科學警察研
    究所之研究結果，彈丸單位面積動能達20焦耳/ 平方公分，
    則足以穿入人體皮肉層。是附表一所示編號1 之空氣槍裝填
    重0.88公克鋼珠，或以0.88公克銅色鋼珠測試結果，單位面
    積動能均逾20焦耳/ 平方公分；附表二所示編號2 之空氣槍
    裝填重0.88公克鋼珠、0. 88 公克銅色鋼珠、0.25公克白色
    塑膠子彈，或0.40公克橘色塑膠子彈測試結果，單位面積動
    能均逾20焦耳/ 平方公分，參諸前揭槍彈鑑定書所檢附之殺
    傷力定義及相關數據，扣案附表一所示空氣槍所發射之彈丸
    確已可穿透人體皮肉層，是被告所持有附表一所示之空氣槍
    ，對人體顯具有殺傷力一節，應無疑義。又證人乙○○於本
    院證述：扣案附表一所示之空氣槍均係經過廠商測試合格後
    ，係我賣給被告，並無殺傷力等語（詳本院卷2 第9 頁），
    足見被告向證人乙○○購買附表一所示之空氣槍時，並未具
    殺傷力之事實即明。
四、至於附表一編號1 所示之空氣槍裝填重0.25公克白色塑膠子
    彈或0.40公克橘色塑膠子彈測試結果，單位面積動能未超過
    逾20焦耳/ 平方公分，雖如前述，惟按槍砲彈藥刀械管制條
    例相關規定所以處罰未經許可持有可發射金屬具有殺傷力之
    空氣槍者，在於該等槍枝不惟對他人之生命、身體及社會治
    安、秩序造成潛在之危險與不安，且持有人倘將上開具殺傷
    力之空氣槍用於朝人射擊犯罪之用，將會造成他人死亡或受
    傷之結果，乃有加以禁止之必要。準此，查獲之附表一編號
    1 所示之空氣槍經實際試射結果，性能良好，所發射之鋼珠
    及扣案之銅色鋼珠彈丸面積動能確有超過20焦耳/ 平方公分
    者，已如前述，該空氣槍如用以朝人射擊，顯已然具有致人
    受傷或死亡結果之高度可能性，足見該空氣槍所發射之鋼珠
    彈丸確有極高機率可穿透人體皮肉層而造成人體受傷或死亡
    ，顯見持有該空氣槍業已造成相當之潛在危險性甚明，而有
    加以禁止及處罰之必要。
五、被告辯稱：我不知扣案附表一所示之空氣槍具有殺傷力云云
    。然被告除持有扣案之空氣槍外，亦同時查獲可供空氣槍射
    擊使用附表二所示之鋼彈1 罐、塑膠子彈2 罐、二氣化碳鋼
    瓶21瓶，而該鋼彈1 罐、塑膠子彈2 罐、二氣化碳鋼瓶21瓶
    ，係被告所有，且可供上述空氣槍使用，業經被告於本院供
    述無訛（詳本院卷1 第24頁至第25頁），佐以被告於本院自
    承購買附表一所示之空氣槍之目的，係至山上射擊小鳥，並
    曾拿至山上射擊等語（詳本院卷2 第8 頁、第15頁），顯見
    其對於附表一所示空氣槍具有殺傷力，主觀上應有所認識。
    參以證人乙○○於本院審理時證稱：附表一所示之空氣槍，
    均係經過廠商測試合格，並無殺傷力，在販賣時均會告知客
    人如自行更換較強之彈簧，於射擊會超過20焦耳/ 平方公分
    ，附表一所示之空氣槍，如經過鑑定具有殺傷力，表示自行
    更換較強之彈簧，改變原有之槍枝性能等語（詳本院卷2第9
    頁至第11頁），而考諸本案扣得附表一之槍枝係以性能檢驗
    法及動能測試法實際進行鑑定，鑑定結果認附表一之槍枝機
    械性能正常，可擊發適用彈丸，具有殺傷力，此觀諸槍彈鑑
    定書及所附照片至明，俱如前述，益見被告明知附表一所示
    之空氣槍具有殺傷力甚明，是其辯詞自難逕予採信。
六、至於被告請求傳訊證人乙○○以證明其不知扣案之空氣槍有
    殺傷力云云，然證人乙○○於本院審理時證稱：附表一所示
    之空氣槍，均係經過廠商測試合格，並無殺傷力，在販賣時
    均會告知客人如自行更換彈簧，於射擊會超過20焦耳/ 平方
    公分，扣案之附表一之空氣槍，如經過鑑定具有殺傷力，表
    示自行更換較強之彈簧，改變原有之槍枝性能等語，業如前
    述，是證人乙○○上開證述，尚無法有利於被告之認定，併
    予敘明。又被告向證人乙○○購買附表一所示之空氣槍時，
    未具殺傷力，嗣經鑑定後，被告所持有附表一所示之空氣槍
    ，具有殺傷力，業如前述，雖被告曾持附表一所示之空氣槍
    至山上射擊小鳥，對附表一所示之空氣槍具有事實上之支配
    管領力，然被告否認有製造、改造附表一所示之空氣槍，而
    本案在被告住處並未查獲任何製造、改造空氣槍之工具，有
    扣案物及扣押物品目錄表在卷可憑，且亦無證據證明係被告
    將附表一所示之空氣槍內之彈簧更換，以增強發射威力之事
    實，難認附表一所示之空氣槍為被告製造、改造，而具有殺
    傷力。另證人乙○○雖於本院審理時證稱：被告係與其弟趙
    立強一同前來我所經營之允泰玩具行店，購買附表一所示之
    空氣槍等語（詳本院卷2 第9 頁），然證人即被告之弟趙立
    強於警詢中證稱：附表一所示之空氣槍係被告所購買把玩，
    為被告所有等語（詳警卷第11頁），足見附表一所示之空氣
    槍與證人趙立強無涉，且本案亦無證據證明證人趙立強涉有
    此部分犯行，附此敘明。
七、綜上所述，本案事證明確，被告上開非法持有空氣槍犯行，
    堪以認定，應依法論科。
、論罪科刑
    核被告所為，係犯槍砲彈藥刀械管制條例第8 條第4 項之未
    經許可持有空氣槍罪。被告自96年間某日取得扣案附表一所
    示之空氣槍而持有之，迄至96年11月20日始為警查獲，業如
    上述，是被告於此期間持有扣案空氣槍繼續犯，應論以一罪
    。又非法持有槍彈等違禁物，所侵害者為社會法益，如持有
    之客體種類相同（同為手槍者），縱令持有之客體有數個（
    如數支手槍），仍為單純一罪（最高法院92年度台上字第21
    21號判決意旨參照），公訴人認成立想像競合犯，尚有未洽
    。被告有如前開事實欄所載之犯罪科刑及執行紀錄，此有臺
    灣高等法院被告前案紀錄表1 份在卷可稽，其前受徒刑之執
    行完畢後，5 年以內故意再犯本件有期徒刑以上之罪，為累
    犯，應依刑法第47條第1 項之規定，加重其刑。被告未經許
    可持有附表一所示之空氣槍之行為固無足取，惟其僅因一時
    失慮而持有槍枝，並無證據可認另有供不當使用之動機抑或
    進而持槍另犯他罪，且附表一所示之空氣槍雖具有殺傷力，
    然均係以小型高壓氣體鋼瓶為發射動力，其中附表一編號1
    所示之空氣槍，試射動能最高為7.32焦耳，換算單位面積動
    能為25.90 焦耳/ 平方公分；編號2 所示之空氣槍，試射動
    能最高為13.92 焦耳，換算單位面積動能為49.31 焦耳/ 平
    方公分，業如前述，相較於使用具有彈頭、彈殼、火藥之子
    彈的改造槍枝而言，其殺傷力與威脅性顯然較低，亦未衍生
    實害，本院審酌上情，認如科以最低法定本刑3 年有期徒刑
    ，實屬過重，情輕法重，衡情不無可憫，爰依刑法第59條規
    定減輕其刑，並依法先加後減之。爰審酌被告未經許可，擅
    自持有具殺傷力之空氣槍，對於他人生命身體安全及社會治
    安造成潛在危險與威脅，惟念及持有之空氣槍亦未用以犯案
    ，未發生具體損害，以及其犯罪之手段、所生危害等一切情
    狀，量處如主文所示之刑，就罰金部分諭知易服勞役之折算
    標準，以資懲儆。末查扣案附表一所示具有殺傷力空氣槍2
    支（槍枝管制編號高鑑0000000000號、高鑑0000000000號，
    送驗結果業如前述）為違禁物，均應依刑法第38條第1 項第
    1 款規定宣告沒收；另扣案附表二編號1 所示之鋼彈1 罐、
    編號2 所示之塑膠子彈2 罐、編號3 所示之二氣化碳鋼瓶21
    瓶，經鑑定結果均可供扣案空氣槍使用，有前揭槍彈鑑定書
    可考，復均係被告所有，業據被告供承在卷，顯係被告所有
    供上開空氣手槍擊發以造成殺傷力之物，均屬供犯罪所用之
    物，均應依刑法第38條第1 項第2 款之規定併予宣告沒收。
    另扣案如附表三編號2 所示之瓦斯鋼瓶，雖係被告所有，並
    非供被告持有如附表一所示空氣槍所需用之物，業經被告供
    述明確，故不宣告沒收，附此敘明。至於扣案之附表三編號
    1 所示之空氣槍，認不具殺傷力，有前開高雄縣政府警察局
    96年12月6 日所出具之高縣警鑑字第0960089557號槍彈鑑定
    書1 份在卷可佐，爰不為沒收之諭知，併此敘明。
據上論斷，應依刑事訴訟法第299 條第1 項前段，槍砲彈藥刀械
管制條例第8 條第4 項，刑法第11條前段、第59條、第47條第1
項、第38條第1 項第1 款、第2 款、第42條第3 項，判決如主文
。
本案經檢察官甲○○到庭執行職務。
中    華    民    國    97    年    8    月    27    日
                刑事第十六庭  審判長法  官  李代昌
                                    法  官  周宛瑩
                                    法  官  文昌
以上正本證明與原本無異。
如不服本判決應於收受本判決後10日內向本院提出上訴書狀，並
應敘述具體理由，如未敘述上訴理由者，應於上訴期間屆滿後20
日內補提理由書狀於本院（均須按他造當事人之人數附繕本）「
切勿逕送上級法院」。
中    華    民    國    97    年    8    月    27    日
                                    書記官   吳良美
附表一：經鑑定後，具有殺傷力之空氣槍
┌──┬────────┬─────────────┬────────────┐
│編號│扣案物品及數量  │    鑑  定  結  果        │鑑    定    書    證    │
├──┼────────┼─────────────┼────────────┤
│1   │仿步槍外型製造之│(一)以小型二氧化碳高壓鋼瓶為│高雄縣政府警察局96年12月│
│    │氣體動力式長槍  │  發射動力，經實際試射，可│6日高縣警鑑字第096008955│
│    │（槍枝管制編號高│  發射直徑約6mm 彈丸，測得│7號槍彈鑑定書；97年4月21│
│    │鑑0000000000號）│  鋼珠（直徑約6mm、 重0.88│日高縣警鑑字第0970016299│
│    │                │  公克）之發射速度分別為12│號鑑定書                │
│    │                │  5 、127.126 公尺/ 秒，計│                        │
│    │                │  算其動能分別為6.88焦耳、│                        │
│    │                │  7. 10 焦耳、6.99焦耳，單│                        │
│    │                │  位面積動能分別為24.32 焦│                        │
│    │                │  耳/ 平方公分、25.10 焦耳│                        │
│    │                │   /平方公分及24.71 焦耳 /│                        │
│    │                │  平方公分。              │                        │
│    │                │(二)以小型高壓氣體鋼瓶內氣體│                        │
│    │                │  為發射動力：1.白色塑膠子│                        │
│    │                │  彈（直徑約6mm、 重約0.25│                        │
│    │                │  公克）最大發射速度為 187│                        │
│    │                │  公尺/ 秒，計算其動能為4.│                        │
│    │                │  37焦耳，換算其單位面積動│                        │
│    │                │  能為15.46 焦耳/ 平方公分│                        │
│    │                │  。2.橘色塑膠子彈（直徑約│                        │
│    │                │  6mm 、重約0.40公克）最大│                        │
│    │                │  發射速度為166 公尺/ 秒，│                        │
│    │                │  計算其動能為5.5l焦耳，換│                        │
│    │                │  算其單位面積動能為19.49 │                        │
│    │                │  焦耳/ 平方公分。3.銅色鋼│                        │
│    │                │  珠（直徑約6mm 、重約0.88│                        │
│    │                │  公克）最大發射速度為129 │                        │
│    │                │  公尺/ 秒，計算其動能為  │                        │
│    │                │  7.32 焦 耳，換算其單位面│                        │
│    │                │  積動能為25.90 焦耳/ 平方│                        │
│    │                │  公分。                  │                        │
├──┼────────┼─────────────┼────────────┤
│2   │仿步槍外型製造之│(一)以小型二氧化碳高壓鋼瓶為│同上                    │
│    │氣體動力式長槍（│  發射動力，經實際試射，可│                        │
│    │槍枝管制編號高鑑│  發射直徑約6mm彈丸，測得 │                        │
│    │0000000000號）  │  鋼珠（直徑約6mm、重0.88 │                        │
│    │                │  公克）之發射速度分別為16│                        │
│    │                │  3、164、161公尺/秒，計算│                        │
│    │                │  其動能分別為11.69焦耳、 │                        │
│    │                │  11.83焦耳、11.41焦耳，單│                        │
│    │                │  位面積動能分別為41.35焦 │                        │
│    │                │  耳/平方公分、41.86焦耳/ │                        │
│    │                │  平方公分及40.34 焦耳/平 │                        │
│    │                │  方公分。                │                        │
│    │                │(二)以小型高壓氣體鋼瓶內氣體│                        │
│    │                │  為發射動力：1.白色塑膠子│                        │
│    │                │  彈（直徑約6mm、 重約0.25│                        │
│    │                │  公克）最大發射速度為261 │                        │
│    │                │  公尺/秒，計算其動能為8.5│                        │
│    │                │  2 焦耳，換算其單位面積動│                        │
│    │                │  能為30.12 焦耳/ 平方公分│                        │
│    │                │  。2.橘色塑膠子彈（直徑約│                        │
│    │                │  6m m 、重約0.40公克）最 │                        │
│    │                │  大發射速度為241 公尺/ 秒│                        │
│    │                │  ，計算其動能為11.62 焦耳│                        │
│    │                │  ，換算其單位面積動能為41│                        │
│    │                │  .08焦耳/ 平方公分。3.銅 │                        │
│    │                │  色鋼珠（直徑約6mm 、重約│                        │
│    │                │  0.88公克）最大發射速度為│                        │
│    │                │  178公尺/ 秒，計算其動能 │                        │
│    │                │  為13.92 焦耳，換算其單位│                        │
│    │                │  面積動能為49.31 焦耳/平 │                        │
│    │                │  方公分。                │                        │
└──┴────────┴─────────────┴────────────┘
附表二：供附表一所示之空氣槍所用之物
┌──┬────────────┬───────────┐
│編號│名稱                    │數量                  │
├──┼────────────┼───────────┤
│ 1  │鋼彈                    │1罐                   │
├──┼────────────┼───────────┤
│ 2  │塑膠子彈                │2罐                   │
├──┼────────────┼───────────┤
│ 3  │二氧化碳鋼瓶            │21瓶                  │
└──┴────────────┴───────────┘
附表三：經鑑定後，不具有殺傷力之空氣槍及非供附表一所示之
        空氣槍使用之物
┌──┬────────┬─────────────┬────────────┐
│編號│扣案物品及數量  │    鑑  定  結  果        │鑑    定    書    證    │
├──┼────────┼─────────────┼────────────┤
│1   │半自動手槍外型製│以小型二氧化碳高壓鋼瓶為發│高雄縣政府警察局96年12月│
│    │造之氣體動力式手│射動力，經檢視，缺乏氣彈匣│6 日高縣警鑑字第09600895│
│    │槍（槍枝管制編號│底部旋蓋，無法正常裝填小型│57號槍彈鑑定書          │
│    │高鑑0000000000號│二氧化碳高壓鋼瓶，無法測試│                        │
│    │）              │，認無殺傷力              │                        │
├──┼────────┼─────────────┼────────────┤
│ 2  │瓦斯鋼瓶        │1瓶                       │                        │
└──┴────────┴─────────────┴────────────┘
附錄本判決論罪科刑法條
槍砲彈藥刀械管制條例第8條第4項：
未經許可，持有、寄藏或意圖販賣而陳列第1 項所列槍枝者，處
3 年以上10年以下有期徒刑，併科新臺幣700 萬元以下罰金。


司法院資訊處製作；財團法人民間司法改革基金會備份。
